【裁判字號】    98,訴,70
【裁判日期】    980417
【裁判案由】    毒品危害防制條例
【裁判全文】
臺灣基隆地方法院刑事判決        98年度訴字第70號
公  訴  人  臺灣基隆地方法院檢察署檢察官
被      告  乙○○
上列被告因毒品危害防制條例案件，經檢察官提起公訴（97年度
毒偵字第3095號），並經本院合議庭裁定由受命法官獨任進行簡
式審判程序，判決如下：
    主      文
乙○○施用第一級毒品，累犯，處有期徒刑柒月。
扣案之第一級毒品海洛因驗餘淨重零點零陸零參公克（併同難以
完全析離之包裝袋壹只）沒收銷燬之，注射針筒壹支沒收。
    事實及理由
一、本件證據應補充：「被告於本院準備程序及審判程序之自白
    」、應適用之法條應補充：「扣案之第一級毒品海洛因驗餘
    淨重0.0603公克（併同難以析離之包裝袋1只），均為查獲
    之毒品（蓋無論以何種方式分離包裝袋與其內裝之毒品，包
    裝袋內均會有極微量毒品殘留，故上述包裝袋應整體視為查
    獲毒品，一併依前揭規定宣告沒收銷燬之，參見最高法院95
    年度臺上字第3739號、第7354號判決），不問屬於犯人與否
    ，應依毒品危害防制條例第18條第1項前段宣告沒收銷燬之
    。扣案之注射針筒1支，為犯罪行為人即被告所有，供本案
    犯罪所用之物，業據被告供明在卷，依刑法第38條第1項第2
    款之規定宣告沒收。」外，餘均引用如附件檢察官起訴書之
    記載。
二、據上論斷，應依刑事訴訟法第273條之1第1項、第284條之1
    、第299條第1項前段、第310條之2、第454條第2項，毒品危
    害防制條例第10條第1項、第23條第2項、第18條第1項前段
    ，刑法第11條、第47條第1項、第38條第1項第2款，判決如
    主文。
本案經檢察官甲○○到庭執行職務。
中    華    民    國    98    年    4     月    17    日
                  刑事第四庭法  官    何怡穎
以上正本證明與原本無異。
如不服本判決應於收受送達後10日內向本院提出上訴書狀，並應
敘述具體理由；其未敘述上訴理由者，應於上訴期間屆滿後20日
內向本院補提理由書 (均須按他造當事人之人數附繕本)「切勿
逕送上級法院」。
中    華    民    國    98    年    4     月    17    日
                            書記官    鄭梅君
附錄本案論罪科刑法條：
毒品危害防制條例第10條
施用第一級毒品者，處 6 月以上 5 年以下有期徒刑。
施用第二級毒品者，處 3 年以下有期徒刑。
附件：
臺灣基隆地方法院檢察署檢察官起訴書
                                    97年度毒偵字第3095號
    被      告  乙○○  男  35歲（民國○○年○月○○日生）
                        籍設基隆市○○區○○路二段164號
                        後棟
                        現居基隆市○○區○○路253號4樓
                        國民身分證統一編號：Ｚ000000000號
上列被告因違反毒品危害防制條例案件，業經偵查終結，認應提
起公訴，茲敘述犯罪事實及證據並所犯法條如下：
        犯罪事實
一、乙○○前於民國92年間，因施用毒品案件，經依臺灣基隆地
    方法院92年度毒聲字第249 號裁定送觀察、勒戒後，認無繼
    續施用毒品之傾向，於92年4 月10日執行完畢釋放，並由本
    署檢察官以92年度毒偵字第254 號為不起訴處分確定。又因
    施用第一級毒品案件，經臺灣基隆地方法院以94年度訴字第
    288 號判處有期徒刑8月確定，並於95年3月31日執行完畢。
    復因施用第一、二級毒品案件，經臺灣基隆地方法院以96年
    度訴字第128號各判處有期徒刑9月、4月，應執行有期徒刑1
    年確定，嗣經同法院以96年度聲減字第379號裁定減刑後應
    執行有期徒刑6月確定；再因施用第一級毒品案件，經臺灣
    基隆地方法院以96年度訴字第595號判處有期徒刑8月確定，
    與前開案件接續執行，甫於97年7月29日執行完畢。詎其猶
    不知悔改，基於施用第一級毒品海洛因之犯意，於97年12月
    8日上午7時許，在基隆市○○街上1家土地公廟廁所內，以
    針筒注射方式，施用第一級毒品海洛因。嗣於同年月9日下
    午4時15分，於基隆市○○區○○路、新豐街口因闖紅燈遭
    警攔查查獲。並扣得其自行從右褲子口袋內取出之海洛因1
    袋（淨重0.0620公克、取樣0.0017公克、餘重0.0603公克）
    及其所有供施用毒品之器具注射針筒1支。復經其同意採尿
    送驗，結果呈嗎啡陽性反應，始悉上情。
二、案經基隆市警察局第二分局報告偵辦。
        證據並所犯法條
一、證據名稱及待證事實
┌──┬───────────┬────────────┐
│編號│證據名稱              │待證事實                │
├──┼───────────┼────────────┤
│一  │被告乙○○於偵查中之供│全部犯罪事實            │
│    │述                    │                        │
├──┼───────────┼────────────┤
│二  │基隆市警察局第二分局偵│經警採集被告乙○○尿液送│
│    │辦毒品案件尿液檢體對照│驗，鑑驗結果呈海洛因之代│
│    │表、臺灣尖端先進生技醫│謝物嗎啡陽性反應，足證被│
│    │藥股份有限公司97年12月│告有如犯罪事實施用海洛因│
│    │19日出具之濫用藥物檢驗│之犯行。                │
│    │報告各1份。           │                        │
├──┼───────────┼────────────┤
│三  │本署扣押物品清單、基隆│扣案之白色粉末1袋，經鑑 │
│    │市警察局搜索扣押筆錄、│定結果含有海洛因成份。  │
│    │扣押物品目錄表、交通部│                        │
│    │民用航空局航空醫務中心│                        │
│    │97年12月25日航藥鑑字第│                        │
│    │0000000號毒品鑑定書各1│                        │
│    │份                    │                        │
├──┼───────────┼────────────┤
│四  │照片5張               │同編號3                 │
├──┼───────────┼────────────┤
│五  │刑案資料查註紀錄表、全│被告有如犯罪事實欄所載之│
│    │國施用毒品案件紀錄表各│施用毒品紀錄，被告於前述│
│    │各1份。               │觀察、勒戒執行完畢釋放後│
│    │                      │，5年內因再犯施用毒品罪 │
│    │                      │，經法院判刑確定並執行完│
│    │                      │畢，現再犯本件施用毒品罪│
│    │                      │。                      │
└──┴───────────┴────────────┘
二、核被告所為，係犯毒品危害防制條例第10條第1項之施用第
    一級毒品罪嫌。被告施用前後持有第一級毒品海洛因之低度
    行為為施用之高度行為所吸收，不另論罪。又被告有如犯罪
    事實欄所載之科刑紀錄，有刑案資料查註紀錄表1份附卷可
    參，其受有期徒刑之執行完畢後，5年以內故意再犯本件有
    期徒刑以上之罪，為累犯，請依刑法第47條第1項之規定，
    加重其刑。至扣案之第一級毒品海洛因1袋（淨重0.0620公
    克、取樣0.0017公克、餘重0.0603公克〉，請依毒品危害防
    制條例第18條第1項之規定，宣告沒收銷燬；另扣案之注射
    針筒1支，為被告所有供施用毒品之器具，請依刑法第38條
    第1項第2款之規定，宣告沒收。
三、依毒品危害防制條例第23條第2項、刑事訴訟法第251條第1
    項提起公訴。
    此  致
臺灣基隆地方法院
中    華    民    國    98    年    1     月    9     日
                              檢察官  林  明  志
本件正本證明與原本無異
中    華    民    國    98    年    1     月    13    日
                              書記官  張  雅  
附錄所犯法條：
毒品危害防制條例第10條第1項
    施用第一級毒品者，處 6 月以上 5 年以下有期徒刑。
    施用第二級毒品者，處 3 年以下有期徒刑。


司法院資訊處製作；財團法人民間司法改革基金會備份。
